臺灣臺北地方法院刑事判決　　　　　　 96年度交易字第337號
公　訴　人　臺灣臺北地方法院檢察署檢察官
被　　　告　甲○○
上列被告因偽造文書案件，經檢察官提起公訴（96年度調偵字第
454號），被告於本院訊問後，對起訴事實為有罪之陳述，本院
判決如下：
    主  文
甲○○犯業務過失傷害罪，處有期徒刑陸月，如易科罰金，以銀
元佰元即新臺幣玖佰元折算壹日。
    事  實及理  由
一、依刑事訴訟法第310條之2之規定，簡式審判程序有罪判決書
    之製作，準用同法第454條規定。依刑事訴訟法第454條第2
    項規定，如認定犯罪事實、證據及應適用之法條，與起訴書
    記載相同者，得引用之。
二、本件犯罪事實、證據及應適用之法條，除應補充如下外，均
    引用檢察官起訴書之記載:
    (一)新、舊刑法比較：
      查被告行為後，刑法於94年2月2日修正公布，並於95 年
      7月1日施行，同法第2條亦有修正。按行為後法律有變更
      者，適用行為時之法律，但行為後之法律有利於行為人者
      ，適用最有利於行為人之法律，現行刑法第2條第1項訂有
      明文。此條規定乃與刑法第1條罪刑法定主義契合，而貫
      徹法律禁止溯及既往原則，係規範行為後法律變更所生新
      舊法律比較適用之準據法，有最高法院95年5月23日95年
      度第8次刑庭會議決議可參，是刑法第2條本身雖經修正，
      但刑法第2條本身尚無比較新舊法之問題，先予辨明。又
      以本次刑法修正之比較新舊法，應就罪刑有關之共犯、未
      遂犯、想像競合犯、牽連犯、連續犯、結合犯，以及累犯
      加重、自首減輕暨其他法定加減原因（如身分加減）與加
      減例等一切情形，綜其全部罪刑之結果而為比較，最高法
      院亦著有上開決議可資參照。經查：
    1.刑法第284條第2項之罪所規定之罰金刑，因修正後刑法第
      33條第5款修正為：「主刑之種類如下：五、罰金：新臺
      幣1千元以上，以百元計算之」，是依修正後之法律，前
      述犯罪所得科處之罰金刑最低為新臺幣1千元；然依被告
      行為時之刑罰法律，即刑法第33條第5款規定之罰金最低
      額為銀元3元，若換算為新臺幣，最低額僅為新臺幣9元。
      因此，比較上述修正前、後之刑罰法律，自以被告行為時
      之法律較有利於被告。
    2.被告於犯罪時之刑法第41條第1項前段規定：「犯最重本
      刑為五年以下有期徒刑以下之刑之罪，而受六個月以下有
      期徒刑或拘役之宣告，因身體、教育、職業、家庭之關係
      或其他正當事由，執行顯有困難者，得以一元以上三元以
      下折算一日，易科罰金。」又被告行為時之易科罰金折算
      標準，修正前罰金罰鍰提高標準條例第2條前段（現已刪
      除）規定，就其原定數額提高為100倍折算1日，則本件被
      告行為時之易科罰金折算標準，應以銀元300元折算1日，
      經折算為新臺幣後，應以新臺幣900元折算為1日。惟94年
      2月2日修正公布，95 年7月1日施行之刑法第41條第1項前
      段則規定：「犯最重本刑為五年以下有期徒刑以下之刑之
      罪，而受六個月以下有期徒刑或拘役之宣告者，得以新臺
      幣一千元、二千元或三千元折算一日，易科罰金。」比較
      修正前後之易科罰金折算標準，以94年2月2日修正公布前
      之規定，較有利於被告，應依刑法第2條第1項前段，適用
      修正前刑法第41條第1項前段規定，定其折算標準。
    3.經綜合上述各條文修正前、後之比較，揆諸前揭最高法院
      決議及修正後刑法第2條第1項前段、後段規定之「從舊、
      從輕」原則，自應適用被告行為時之法律，即修正前刑法
      之相關規定及罰金罰鍰提高標準條例第1條前段規定，予
      以論處。
    (二)爰審酌：
    1.被告無何前科，此有臺灣高等法院被告前案紀錄表在卷可
      按，被告素行尚佳。
    2.犯罪後雖坦認其過失行為，但尚未與告訴人達成和解，審
      酌告訴人要求之賠償金額達新臺幣（下同）100萬元，與
      被告主張院賠償之金額僅4萬元，差距甚遠，尚無和解之
      可能。
    3.告訴人執行警察交通勤務時為被告所撞傷，被告行為應予
      非難等一切情狀，量處如主文所示之刑，並諭知易科罰金
      之折算標準。
三、依刑事訴訟法第299條第1項前段、第273條之1第1項；刑法
    第2條第1項，94年2月2日修正公布、95年7月1日施行前刑法
    第284條第2項前段、第41條第1項前段，罰金罰鍰提高標準
    條例第1條前段、95年5月17日修正公布前罰金罰鍰提高標準
    條例第2條，判決如主文。
本案經檢察官楊碧瑛到庭執行職務
中　　華　　民　　國　　96　　年　　7 　　月　　6 　　日
                           刑事第六庭法　官  趙子榮
上正本證明與原本無異。
如不服本判決，應於判決送達後十日內，向本院提出上訴狀。
                                     書記官  陳怡君
中　　華　　民　　國　　96　　年　　7 　　月　　6 　　日
附錄條文:
中華民國刑法第284條
（過失傷害罪）
因過失傷害人者，處6月以下有期徒刑、拘役或5百元以下罰金，
致重傷者，處1年以下有期徒刑、拘役或5百元以下罰金。
從事業務之人，因業務上之過失傷害人者，處1年以下有期徒刑
、拘役或1 千元以下罰金，致重傷者，處 3 年以下有期徒刑、
拘役或2千元以下罰金。
